臺灣臺中地方法院交通事件裁定　　　　100年度交聲字第300號
原處分機關　交通部公路總局臺中區監理所臺中市監理站
異　議　人
即受處分人　朱美華
上列受處分人因違反道路交通管理處罰條例案件，對於交通部公
路總局臺中區監理所臺中市監理站於民國99年12月14日所為之裁
決（裁監稽違字第裁61-I00000000號）聲明異議，本院裁定如下
：
    主    文
異議駁回。
    理    由
一、原處分機關意旨略以：異議人即受處分人（下稱受處分人）
    朱美華於民國99年12月4日12時30分許，騎乘車牌號碼IWJ-1
    91號之重機車，行經彰化縣鹿港鎮○○路與菜園路口處，因
    「闖紅燈（菜園左轉民權）」違規，為彰化縣警察局鹿港分
    局鹿港派出所員警以彰警交字第I00000000號違反道路交通
    管理事件通知單攔停舉發。受處分人於應到案期限內提出申
    訴，原處分機關遂於99年12月14日依違反道路交通管理處罰
    條例第53條第1項規定，以裁監稽違字第裁61-I00000000號
    裁決書裁處受處分人罰鍰新臺幣（下同）1,800元，並記違
    規點數3點（業已繳納部分罰鍰1,200元）等語。
二、聲明異議意旨略以：受處分人於99年12月4日星期六中午12
    時25分左右騎乘車牌號碼IWJ-191號之機械腳踏車行經彰化
    縣鹿港鎮○○路與民權路交岔路口時，因當時受處分人的小
    女兒站立於機車腳踏墊的位置，且因小女兒於12月1日晚間
    意外從自家樓梯間摔落造成頭部有血腫，經急診醫師檢查後
    告知須觀察並注意不可再有二次撞擊，基於保護小孩的安全
    起見，故受處分人騎車速度僅保持時速10-15公里，以避免
    再次發生意外而造成二次傷害，因此行駛菜園路口紅綠燈處
    看見號誌為綠燈便緩緩前行，又因菜園路口紅綠燈的燈號變
    換速度較快，以致本人以時速10-15公里行駛菜園路左轉民
    權路通過交岔路口時，交通號誌已經轉變紅燈。此時後方出
    現一名員警騎車將受處分人攔下並告知闖紅燈，受處分人當
    下覺得驚恐，心想怎麼會這樣呢？員警告知路口監視器可以
    看到闖紅燈的事實，又因受處分人並非在地人，當下並無與
    警員爭辯，便配合提供資料並簽收，事後受處分人於12月6
    日早上10時左右會同鹿港和興派出所員警到菜園路及民權路
    口調閱當天違規時間之監視影像，錄影內容因錄影機拍攝的
    角度無法如員警所述之可以證明受處分人有闖紅燈之事實，
    受處分人又於12月7日中午重回路口紀錄交通號誌變換時間
    ，發現其路口的黃燈時間與「道路交通標誌標線號誌設置規
    則」第231條第2款不符，依以上陳述之事實，望能撤銷罰單
    等語。
三、按車輛面對圓形紅燈表示禁止通行，不得超越停止線或進入
    路口，道路交通標誌標線號誌設置規則第206條第1項第5款
    定有明文；次按汽車駕駛人，行經有燈光號誌管制之交岔路
    口闖紅燈者，處1,800元以上5,400元以下罰鍰；汽車駕駛人
    有同條例第53條情形者，除依原條例處罰鍰外，並記違規點
    數3點。道路交通管理處罰條例第53條第1項、第63條第1項
    第3款分別定有明文。
四、經查：受處分人於上開時、地，騎乘車牌號碼IWJ-191號之
    重機車，行經彰化縣鹿港鎮○○路與菜園路口處，因「闖紅
    燈（菜園左轉民權）」之違規，經彰化縣警察局鹿港分局鹿
    港派出所員警以彰警交字第I00000000號違反道路交通管理
    事件通知單攔停舉發等情，業據原舉發機關函請原舉發員警
    陳榮彬陳述舉發違規事實經過詳細說明函覆稱：「...當時
    民權路直行係綠燈直行，菜園路往成功路也確定是紅燈（兩
    邊也都有些許車輛停等紅燈），伊於民權路直行正視前方人
    、車動態及號誌情形，行駛至民權路與菜園路口約20公尺時
    ，更確定民權路是綠燈所以直行準備通過路口，這時前方車
    輛也早已直行或左、右轉，故此時受處分人騎乘IWJ-191號
    重機車由菜園路左轉民權路闖紅燈清楚可見，則依當時所見
    依道路交通管理處罰條例第53條第1項攔停舉發並無違誤」
    等語明確，並有上開舉發通知單、彰化縣警察局鹿港分局99
    年12月24日鹿警分五字第09 90030675號函、彰化縣警察局
    鹿港分局受理民眾交通違規陳述、申訴、異議案件查詢意見
    表各1份在卷可稽。受處分人雖以前揭情詞置辯，然審諸上
    開舉發經過內容連續且完整，核無不合常理或矛盾之處，而
    本件執行舉發之警員為執行交通、治安勤務之公務員，其觀
    察能力自較一般人更為專注，依其行駛動線既係面向民權路
    口，就其當時所處位置、距離、視線應能清楚辨識上揭路口
    號誌變換情形及來往車況，並不會有視覺上視差及死角，且
    警員陳榮彬既係以近距離目視受處分人違規左轉後旋即攔檢
    ，並敘明上開路口之號誌變化作為其判斷受處分人違規之依
    據，所述乃信而有徵，尚非憑空誣攀之詞。參以現階段依法
    規定員警代表國家依法執行勤務，而實務運作時，員警依法
    執行勤務，原則上均能遵守法律規定，不致違法執行，否則
    將受嚴厲處分，其可信度極高，且員警陳榮彬與受處分人並
    不相識，亦無恩怨，倘非親自見聞受處分人有上開交通違規
    情事，實無蓄意虛構違規事實，設詞誣攀受處分人之理。再
    者，衡諸常情，苟自己確無任何違規行為，於遭警舉發時理
    應會據理力爭，加以澄清，然受處分人稱因非在地人，所以
    員警告發闖紅燈時，並未爭辯，並配合提供資料簽收云云，
    顯與常理有違，由此益見員警所為之舉發確與事實相符。且
    受處分人又未能就警員之舉發有誤或違法之情形，提出相關
    證據以供調查，本院亦查並無任何證據足資證明執勤警員有
    捏造事實、違法取締之情事，則執勤警員本其維護交通秩序
    、安全職責所為之舉發，自應受到合法、正確之推定。另員
    警舉發各項道路交通違規事由，本不以提出採證照片或錄影
    者為限，倘受限於交通違規事實發生之即時性（如闖紅燈之
    瞬間違規、不服稽查之逃逸行為）、急迫性（如駕駛人避免
    遭取締酒後駕車而改由未飲酒之乘客駕駛），而由員警依目
    視舉證，填製通知單舉發汽車駕駛人交通違規事實，亦屬法
    之所許。綜上，本件違規事實明確，受處分人前開辯解，顯
    係事後卸責之詞，要無可採。從而，原處分機關依據上開規
    定裁罰受處分人18,00元，並記違規點數3點，並無不當，本
    件異議為無理由，應予駁回。
五、據上論斷，應依道路交通管理處罰條例第87條第2項、道路
    交通事件處理辦法第18條之規定，裁定如主文。
中    華    民    國   100    年    1     月    31    日
                  交通法庭    法  官  許月馨
上正本證明與原本無異。
如不服本裁定應於送達後5日內向本院提出抗告狀。
                              書記官  黃美雲
中    華    民    國   100    年    1     月    31    日